【裁判字號】    97,易,1209
【裁判日期】    970530
【裁判案由】    竊盜
【裁判全文】
臺灣臺中地方法院刑事判決              97年度易字第1209號
公  訴  人  臺灣臺中地方法院檢察署檢察官
被      告  乙○○
上列被告因竊盜案件，經檢察官提起公訴（九十七年度偵字第四
八三二號），被告於準備程序中就被訴事實為有罪之陳述，本院
於聽取當事人之意見後，裁定以簡式審判程序判決如下：
    主    文
乙○○共同竊盜，累犯，處有期徒刑陸月。又竊盜未遂，累犯，
處有期徒刑肆月。應執行處有期徒刑捌月。
    犯 罪 事 實
一、乙○○前因違反槍砲彈藥刀械管制條例、肅清煙毒條例案件
    ，經本院以八十年度重訴字第一一九八號判決處以應執行有
    期徒刑五年（槍砲彈藥刀械管制條例部分有期徒刑一年八月
    ，肅清煙毒條例部分有期徒刑刑三年六月），上訴後由臺灣
    高等法院臺中分院以八十一年度上訴字第二九四號判決駁回
    上訴確定，入監服刑後，於民國八十二年十二月七日假釋付
    保護管束；復於假釋期間因違反肅清煙毒條例案件經本院以
    八十四年度訴字第九六七號判決處以有期徒刑三年一月，而
    撤銷假釋；另因竊盜案件，經本院以八十四年度訴字第二五
    九八號判決處以有期徒刑十月確定，再因違反肅清煙毒條例
    案件經本院以八十五年度訴字第八八號判決處以有期徒刑三
    年一月，兩案經本院裁定合併應執行有期徒刑三年九月，並
    與前述三年一月刑度及二年三月二十三日殘刑接續執行，於
    八十九年四月八日假釋付保護管束；又於假釋期間因竊盜案
    件經本院以八十九年度易字第三四○七號判決處以有期徒刑
    三月，如易科罰金以銀元三百元折算一日確定而撤銷假釋，
    並與四年七月二日之殘刑接續執行，於九十五年七月十日縮
    刑期滿執行完畢。詎其猶不知悔改，為下列之行為：
  (一)乙○○與綽號「老陳」之真實姓名年籍不詳成年男子（下稱
    「老陳」），基於意圖為自己不法所有之犯意聯絡，於九十
    六年十月十三日中午十二時五十一分許，在臺中市○區○○○路一段二九九號之「太平洋ＳＯＧＯ百貨公司」十五樓之
    美食區內，趁正在該區用餐之丙○○疏未注意之際，由「老
    陳」負責掩護，乙○○則徒手竊取丙○○所有價值約新臺幣
    （下同）一萬六千元之ＣＯＡＣＨ牌皮包一只（內有現金八
    千元、行動電話一支、信用卡十二張、價值二千五百元之洗
    車卷一本、印章、鑰匙、國民身分證、駕照及行車執照等物
    ）。得手後，「老陳」分得現金二千元，剩餘現金則歸乙○○所有，其餘物品則丟棄在垃圾子母車內。嗣因另涉後述竊
    盜案件為警查獲，經調閱監視錄影器後，始查悉上情。
  (二)乙○○基於意圖為自己不法之所有，於九十七年二月二日下
    午五時四十分許，在上開百貨公司之八樓電梯內，徒手竊取
    甲○○放置在背包內之錢包，適為甲○○發現，致未能得逞
    。乙○○見事機敗露，旋趁隙逃逸，惟經甲○○高呼「抓賊
    」，由百貨公司之員工加以攔阻並報警處理，而當場查獲上
    情。
二、案經臺中市警察局第一分局報請臺灣臺中地方法院檢察署檢
    察官偵查起訴。
    理    由
一、上揭犯罪事實，業據被告乙○○於警詢、偵查及本院審理時
    均坦承不諱，核與被害人丙○○、甲○○於警詢中指述失竊
    情節相符，並有查獲時照片三張及翻拍九十六年十月十三日
    在上開百貨公司十五樓之美食區內監視器照片一張附卷可稽
    ，足見被告自白與事實相符，本案事證明確，其犯行洵堪認
    定，應依法論科。
二、核被告於犯罪事實欄一(一)之所為，係犯刑法第三百二十條第
    一項之普通竊盜罪；於犯罪事實欄一(二)之所為，係犯刑法第
    三百二十條第三項、第一項之普通竊盜未遂罪。被告與「老
    陳」就犯罪事實欄一(一)所示之竊盜犯行，有犯意聯絡與行為
    分擔，為共同正犯。被告已著手於犯罪事實欄一(二)所示竊盜
    行為之實行而不遂，為未遂犯，爰依刑法第二十五條第二項
    之規定，按既遂犯之刑度減輕其刑。被告前因違反槍砲彈藥
    刀械管制條例、肅清煙毒條例案件，經本院以八十年度重訴
    字第一一九八號判決處以應執行有期徒刑五年（槍砲彈藥刀
    械管制條例部分有期徒刑一年八月，肅清煙毒條例部分有期
    徒刑刑三年六月），上訴後由臺灣高等法院臺中分院以八十
    一年度上訴字第二九四號判決駁回上訴確定，入監服刑後，
    於八十二年十二月七日假釋付保護管束；復於假釋期間因違
    反肅清煙毒條例案件經本院以八十四年度訴字第九六七號判
    決處以有期徒刑三年一月，而撤銷假釋；另因竊盜案件，經
    本院以八十四年度訴字第二五九八號判決處以有期徒刑十月
    確定，再因違反肅清煙毒條例案件經本院以八十五年度訴字
    第八八號判決處以有期徒刑三年一月，兩案經本院裁定合併
    應執行有期徒刑三年九月，並與前述三年一月刑度及二年三
    月二十三日殘刑接續執行，於八十九年四月八日假釋付保護
    管束；又於假釋期間因竊盜案件經本院以八十九年度易字第
    三四○七號判決處以有期徒刑三月，如易科罰金以銀元三百
    元折算一日確定而撤銷假釋，並與四年七月二日之殘刑接續
    執行，於九十五年七月十日縮刑期滿執行完畢，有臺灣高等
    法院被告前案紀錄表及臺灣臺中地方法院檢察署刑案資料查
    註紀錄表在卷可憑，被告前受有期徒刑執行完畢，五年內故
    意再犯本件有期徒刑以上之各罪，均為累犯，各應依刑法第
    四十七條第一項之規定加重其刑，並就犯罪事實欄一(二)部分
    先加重後減輕之。被告二次竊盜犯行，犯意各別，行為互殊
    ，應分論併罰。爰審酌被告不思進取，任意竊取他人財物，
    造成被害人日常生活不便及財物損失，且其前有多次竊盜前
    科，素行堪認不良，暨其智識、犯罪之目的、動機、手段，
    及犯後坦承犯行，態度尚可等一切情狀，量處如主文所示之
    刑，並合併定其應執行之刑，以示懲儆。
三、另保安處分係針對受處分人將來之危險性所為之處置，以達
    教化、治療之目的，為刑罰之補充制度，竊盜犯贓物犯保安
    處分條例第三條第一項之規定，即係本於保安處分應受比例
    原則之規範，使保安處分之宣告，與行為人所為行為之嚴重
    性、行為人所表現之危險性及對於行為人未來行為之期待性
    相當之意旨而制定。查本案被告所竊物品價值非鉅，本院認
    對被告宣告適當之刑事處分，足對其等產生矯正策勵之作用
    ，非謂一有竊盜行為，即須諭知強制工作不可，且無證據證
    明被告對於犯罪已成其日常之惰性行為而具有犯罪之習性，
    本院因認尚無併予令其等入勞動場所強制工作之必要，附此
    敘明。
據上論斷，應依刑事訴訟法第二百七十三條之一第一項、第二百
九十九條第一項前段，刑法第二十八條、第三百二十條第一項、
第三項、第二十五條第二項、第四十七條第一項、第五十一條第
五款，刑法施行法第一條之一第一項、第二項前段，判決如主文
。
中    華    民    國    97    年    5     月    30    日
                  刑事第十三庭  法  官  黃裕仁
上正本證明與原本無異。
如不服本判決，應於收受送達後十日內向本院提出上訴書狀（應
敘述具體理由並附繕本）。
上訴書狀如未敘述理由，應於上訴期間屆滿後二十日內補提理由
書於本院。
                                書記官  王嘉仁
中    華    民    國    97    年    5     月    30    日
附錄論罪科刑法條
刑法第三百二十條
意圖為自己或第三人不法之所有，而竊取他人之動產者，為竊盜
罪，處五年以下有期徒刑、拘役或五百元以下罰金。
意圖為自己或第三人不法之利益，而竊佔他人之不動產者，依前
項之規定處罰。
前二項之未遂犯罰之。


司法院資訊處製作；財團法人民間司法改革基金會備份。
